# 如果公司职工教育费按1.5%计提，但实际发生为2%，那职工教育费可按 2% 税前扣除吗？

提问人：mrlf 时间：2011-02-23 16:39:14
如果公司职工教育费按1.5%计提，但实际发生为2%（实际发生多的已在发生时直接计入损益），
那职工教育费可按 2% 税前扣除吗？
还是只有按 2.5%计提，才能按 2% 在税前扣除？

回答人：chenyiwei
《企业所得税法实施条例》第四十二条：除国务院财政、税务主管部门另有规定外，企业发生的职工教育经费支出，不超过工资薪金总额2.5%的部分，准予扣除；超过部分，准予在以后纳税年度结转扣除。
上述“另有规定者外”，应当是指对一些特殊行业提高扣除比例的政策，如财政部、国家税务总局对中关村科技园区建设国家自主创新示范区有关职工教育经费税前扣除试点政策的通知（财税[2010]82号）规定：自 2010 年 1 月 1 目起至 2011 年 12 月 31 日止，对示范区内的科技创新创业企业发生的职工教育经费支出，不超过工资薪金总额8%的部分，准予在计算应纳税所得额时扣除，超过部分，准予在以后纳税年度结转扣除。